【裁判字號】    97,易,4911
【裁判日期】    980223
【裁判案由】    家庭暴力防治法等
【裁判全文】
臺灣臺中地方法院刑事判決              97年度易字第4911號
公  訴  人  臺灣臺中地方法院檢察署檢察官
被      告  甲○○
                    （現於臺灣臺中監獄執行中）
上列被告因家庭暴力防治法等案件，經檢察官提起公訴（97年度
偵字第22007號），本院判決如下：
    主  文
甲○○犯違反保護令罪，處有期徒刑柒月。
    事  實
甲○○與乙○○係堂兄弟，二人間具有家庭暴力防治法第3 條第
4款 （起訴誤載為第2 款）所定之家庭成員關係。甲○○前因對
乙○○實施身體及精神上不法侵害之行為，經本院於民國97年3
月3 日，以97年度家護字第278 號核發通常保護令，裁定其不得
對乙○○實施家庭暴力行為、不得對乙○○為騷擾行為。詎甲○
○已知悉上開保護令之內容，竟於97年7 月3 日凌晨1 時30分許
，在臺中縣東勢鎮本街南片巷106 號乙○○之住處前，與乙○○
發生口角後，違反上開保護令之命令，持安全帽毆打乙○○之身
體，致乙○○跌倒，因而受有左小指指甲瘀青、右膝擦傷等傷害
，其配戴之眼鏡亦同時損壞；甲○○並向乙○○恫稱：「你試看
看，要把你彈掉」（臺語），以此加害生命之事恐嚇乙○○，致
乙○○心生畏懼；繼而接續持鐵條敲打乙○○上開住處之鐵門及
乙○○所有之車牌號碼KDP-851 號重型機車，致鐵門凹陷及機車
左照後鏡破損，均已達不堪使用之程度。
    理  由
一、證據能力之說明：
    按被告以外之人於審判外之陳述，雖不符刑事訴訟法第159
    條之1 至第159 條之4 之規定，而經當事人於審判程序同意
    作為證據，法院審酌該言詞陳述或書面陳述作成時之情況，
    認為適當者，亦得為證據。當事人、代理人或辯護人於法院
    調查證據時，知有第159 條第1 項不得為證據之情形，而未
    於言詞辯論終結前聲明異議者，視為有前項之同意。刑事訴
    訟法第159 條之5 定有明文。查被告甲○○於本院審理時，
    對於本案偵查卷內之人證、書證，均表示無意見，迄至本案
    言詞辯論終結前，亦未聲明異議，有本院審判筆錄在卷可考
    ；另經本院審酌卷內各該人員陳述時之情狀，均查無被違法
    取供或非出於自由意志之情形，相關書證亦查無違法取證或
    造假虛捏之情事，以之作為本案之證據，皆屬適當，依前揭
    規定，本判決以下所引用之卷內人證、書證均得為本案之證
    據，合先敘明。
二、認定犯罪事實所憑之證據及理由暨對被告辯解之判斷：
  (一)被告甲○○坦承於上記時、地有持鐵條，及向告訴人乙○○
    說「你試看看，要把你彈掉」等語，但矢口否認有何犯行，
    辯稱：其只有拿鐵條作勢而已，並無傷害及毀損之行為，而
    其向乙○○說「你試看看，要把你彈掉」這句話只是無意中
    說出來的云云。
  (二)證人即告訴人乙○○於警詢中指證稱：「甲○○酒後在臺中
    縣東勢鎮本街南片巷106 號門口，當時他口出三字經辱罵我
    及家人約10分鐘，... 他看到我就衝過來拿安全帽打我。他
    一開始用腳踢我肚子，然後拿安全帽打我頭，後來我堂哥把
    我拉開，我們就回到屋子裡把鐵門關上，然後他就拿安全帽
    （按：告訴人於偵查中及本院審理時已更正為鐵條）砸我家
    的鐵門，... 我右膝擦傷，左小指指甲瘀青。」、「他拿鐵
    棍約60公分，罵說要把我彈掉，要拿槍，... 我非常害怕，
    心生畏懼，... 他打我時，我眼鏡也被打掉損壞，他拿安全
    帽砸我家的鐵門跟我的機車，我家的鐵門凹陷，我機車左照
    後鏡損壞。」等語，經核與證人劉慧玲（告訴人之姊）於警
    中之證述相符，且告訴人復於97年11月3 日檢察官偵訊時就
    上開情節具結後證述無訛，並經檢察官當庭勘驗其手機錄影
    畫面屬實，有該次偵訊筆錄在卷可憑，互核均屬相符。
  (三)證人劉興地（告訴人之父）於偵查中結證稱：「我在家裡看
    電視，鐵門已拉下來了。我兒子還沒有回來，甲○○就在外
    面叫囂了，一開始他很兇狠，我不敢出去，後來我聽到我兒
    子與他爭吵聲才出去。出去後就看到他們二人分開了，是我
    太太將他們拉開的，而且我們的機車倒了。乙○○進到屋內
    將鐵門拉下，甲○○就拿棍子在外面敲，將我們的鐵門及紗
    窗敲壞。... 他說要將我們做掉。... 」等語。
  (四)檢察官於97年10月27日勘驗告訴人提出之錄音帶，勘驗結果
    如下：「Ａ：你試試看，... 要把你彈掉。Ｂ：要彈什麼，
    ... 你再講啊，你再嗆聲啊。」，有該日勘驗筆錄1 份在卷
    可佐，此外並有現場照片6 張、東勢鎮農會附設農民醫院一
    般診斷書、本院97年度家護字第278 號民事通常保護令影本
    各1 份在卷可稽，被告空言否認犯行，所辯實不足採。本案
    事證甚為明確，被告之犯行堪以認定。
三、論罪科刑之理由
  (一)被告所為係犯刑法第277 條第1 項之傷害罪、第305 條之恐
    嚇危害安全罪、第354 條之毀損罪及家庭暴力防治法第61條
    第1 、2 款之違反保護令罪。
  (二)被告以一行為同時觸犯上開罪名，係想像競合犯，應從一重
    之家庭暴力防治法第61條第1 、2 款之違反保護令罪處斷。
  (三)審酌被告犯罪之動機、目的、手段，犯罪所生之危害非輕、
    犯罪後矢口否認犯行，難認已有悔意之態度等一切情狀，量
    處如主文所示之刑。
四、適用之法律
  (一)刑事訴訟法第299條第1項前段。
  (二)家庭暴力防治法第61條第1、2 款。
  (三)刑法第11條前段、第55條。
  (四)刑法施行法第1條之1。
中    華    民    國    98    年    2     月    23    日
                刑事第七庭   法  官  陳慧珊
上正本證明與原本無異。
如不服本判決，應於判決送達後10日內向本院提出上訴狀（應附
繕本），上訴於臺灣高等法院臺中分院。
                             書記官  施玉卿
中    華    民    國    98    年    2     月    23    日
【附錄本案論罪科刑法條】
家庭暴力防治法第61條第1、2款：
違反法院依第 14 條第 1 項、第 16 條第 3 項所為之下列裁定
者，為本法所稱違反保護令罪，處3 年以下有期徒刑、拘役或科
或併科新臺幣10萬元以下罰金：
一、禁止實施家庭暴力。
二、禁止騷擾、接觸、跟蹤、通話、通信或其他非必要之聯絡行
    為。
刑法第277條第1項：
傷害人之身體或健康者，處 3 年以下有期徒刑、拘役或 1 千元
以下罰金。
刑法第305條：
以加害生命、身體、自由、名譽、財產之事，恐嚇他人致生危害
於安全者，處2 年以下有期徒刑、拘役或3 百元以下罰金。
刑法第354條：
毀棄、損壞前二條以外之他人之物或致令不堪用，足以生損害於
公眾或他人者，處2 年以下有期徒刑、拘役或5 百元以下罰金。


司法院資訊處製作；財團法人民間司法改革基金會備份。
